【裁判字號】    89,上訴,201
【裁判日期】    890321
【裁判案由】    懲治走私條例
【裁判全文】
臺灣高等法院刑事判決                  八十九年度上訴字第二一號
    上  訴  人  台灣基隆地方法院檢察署檢察官
    被      告  乙○○
    被      告  丙○○
    被      告  甲○○
    右  三  人
    共      同  黃丁風
    選任辯護人
右上訴人因被告違反懲治走私條例案件，不服台灣基隆地方法院八十八年度訴字第三
四六號，中華民國八十八年十一月九日第一審判決（起訴案號：台灣基隆地方法院檢
察署八十八年度偵字第二五五五號）提起上訴，本院判決如左：
    主      文
上訴駁回。
    理      由
一、本案經本院審理結果，認第一審判決諭知被告乙○○、丙○○、甲○○均無罪，
    並無不當，應予維持，並引用第一審判決書記載之證據及理由（如附件）。
二、檢察官上訴意旨略以：(一)本案扣案日月蛤等漁貨經財政部關稅總局鑑判產地，有
    二位與會專家認「樣品有可能產自中國大陸」，而決議係「無法認定產地」，是
    本案扣案漁貨樣品請再送行政院農委會漁業署或國立台灣海洋大學水產學院等專
    業單位鑑驗，以確認其產地。(二)被告丙○○、甲○○、張天賜駕駛同一艘漁船「
    福成二六八號」，於八十八年六月十一日，在台北縣石門鄉外海經警查獲扣得鮑
    魚等漁貨（詳所附本署八十八年度偵字第三九三七號卷宗影本，該案雖經原檢察
    官為不起訴處分，然關於被告丙○○、甲○○部分顯與本案起訴事實具有連續犯
    關係，其不起訴處分為無效，亦為起訴、上訴效力所及，請一併審酌），其扣案
    之漁貨產地未經鑑判，請一併送鑑定其產地。(三)縱認前後案扣案之漁貨均非大陸
    漁貨，然其亦屬應稅物品，請審究被告丙○○、甲○○所涉犯之懲治走私條例第
    八條第一項之私運應稅物常業犯之罪嫌。原審判決調查證據容有未盡云云。
三、訊據被告乙○○、丙○○、甲○○均堅詞否認本案扣案之漁貨為大陸所產漁貨，
    辯稱：係在印尼海域，受友船「隆春一號」及「德旺號」之託，將其所捕漁貨載
    運回台等語。本院依上訴人之聲請，將本案扣案之漁貨「委託銷售漁貨清單」送
    請行政院農業委員會漁業署鑑定扣案之漁貨其產地是否為大陸地區或其他地區﹖
    （本案查扣之漁貨業經內政部警政署水上警察局第一警察隊委託基隆區漁會拍賣
    完畢，並將拍賣所得價金移基隆地檢署收存在案，已無漁貨實物可送鑑定，見卷
    附該警察隊八十九年一月二十五日（八九）水警一隊刑字第０二八０號函），經
    該署函復以：「僅依所附之委託銷售漁貨清單，無法協助判定其產地是否為大陸
    地區或其他地區」，有該署八十九年一月二十六日（八九）漁二字第八九一二０
    二四二七號函在卷可稽。又本院調取台灣基隆地方法院檢察署八十八年度偵字第
    三九三七號偵查卷，查明該案所查扣之漁貨亦於八十八年六月三十日委託基隆區
    漁會拍賣完畢，拍賣所得款新台幣一百零一萬四千一百三十二元亦移送基隆地檢
    署收存，有委託銷售漁貨清單、扣押物品清單、贓證物款收據等附於上開案卷可
    憑，既已無漁貨實物可送鑑定，自亦無法證明該案查扣之漁貨為大陸地區所產。
    至本案扣案之漁貨是否為應稅物品﹖經本院檢送委託銷售漁貨清單函詢財政部賦
    稅署結果，據復以：「依營業稅法第九條第二款規定，進口關稅法第二十六條規
    定之貨物，免徵營業稅。關稅法第二十六條第十一款規定，中華民國漁船在海外
    捕獲之水產品，進口免稅。又營業稅法第八條第一項第十九款規定，飼料及未經
    加工之生鮮農、林、漁、牧產物、副產物免徵營業稅，同條項第二十款規定，漁
    民銷售其捕獲之魚介，免徵營業稅。本件扣案之魚貨如屬上開規定之貨物，則於
    進口及銷售時均可免徵「營業稅」，亦有該署八十九年二月十八日台稅二發第０
    八九０四五一一０八號函在卷可據。依上開函示，本件查扣之漁貨並非應稅之物
    品，況原審檢察官並未以被告乙○○、丙○○、甲○○三人有涉犯懲治走私條例
    第八條第一項之私運應稅物品為常業罪起訴，本不在法院審判之範圍，此點並經
    原判決於理由內敘明在卷。綜上所述，本件檢察官之上訴為無理由，應予駁回。
據上論斷，應依刑事訴訟法第三百六十八條、第三百七十三條，判決如主文。
本案經檢察官鄭龍照到庭執行職務。
中      華      民      國    八十九    年      三      月    二十一    日
                              臺灣高等法院刑事第十庭
                                  審判長法  官  蔡  長  溪
                                        法  官  楊  貴  志
                                        法  官  溫  耀  源
右正本證明與原本無異。
如不服本判決應於收受送達後十日內向本院提出上訴書狀，其未敘述上訴之理由者並
得於提起上訴後十日內向本院補提理由書（均須按他造當事人之人數附繕本）。
                                        書記官  李  明  昇
中      華      民      國    八十九    年      三      月    二十二    日


司法院資訊處製作；財團法人民間司法改革基金會備份。
